【裁判字號】    98,上易,934
【裁判日期】    990924
【裁判案由】    確認買賣關係不存在等
【裁判全文】
臺灣高等法院民事裁定                 98年度上易字第934號
上  訴  人  乙○○
訴訟代理人  戴愛芬律師
            羅秉成律師
複代理人    黃振洋律師
上列上訴人與被上訴人甲○○間請求確認買賣關係不存在等事件
，上訴人對於中華民國98年8月31日臺灣板橋地方法院98年度訴
字第501號第一審判決提起上訴，本院裁定如下：
    主  文
上訴人應於收受本裁定送達後7日內，補繳裁判費新臺幣壹拾伍
萬玖仟參佰貳拾參元，逾期未繳納，即駁回其訴。
    理  由
一、按提起民事訴訟及提起民事第二審上訴，均應依民事訴訟法
    第77條之13及第77條之16規定繳納裁判費，此為必須具備之
    程式，且為法院應依職權調查之事項。又訴訟標的之價額，
    由法院核定。核定訴訟標的之價額，以起訴時之交易價額為
    準；無交易價額者，以原告就訴訟標的所有之利益為準，同
    法第77條之1第1、2項分別定有明文。
二、本件上訴人起訴聲明以：(一)請求確認兩造間就上訴人所有門
    牌號碼臺北縣永和市○○路17號3樓房屋（下稱系爭房屋）
    之買賣關係不存在。(二)被上訴人應給付上訴人新台幣（下同
    ）90萬元及自起訴狀繕本送達翌日起至清償日止，按週年利
    率5%計算之利息。(三)被上訴人應將系爭房屋騰空遷讓返還上
    訴人，並自98年1月28日起至遷讓之日止按月給付上訴人1萬
    5,000元。原法院認上訴人之訴為無理由，並以判決駁回上
    訴人之訴，惟上訴人不服原判決而提起上訴。查系爭房屋因
    被上訴人主張兩造間以650萬元成立買賣契約，上訴人否認
    之，聲明求為確認買賣關係不存在，被上訴人另應給付上訴
    人租金90萬元並騰空遷讓返還系爭房屋。經核本件訴訟標的
    之價額為740萬元，應徵第一審裁判費7萬4,260元及第二審
    裁判費11萬1,390元；惟上訴人除分別已繳第一、二審裁判
    費1萬2,385元、1萬8,577元外（原審卷一第2頁、本院卷一
    第10頁），依序尚欠繳第一、二審裁判費6萬1,875元、9萬
    2,813元，迄未據繳納。又上訴人於本院99年9月16日具狀變
    更訴之聲明：(一)請求確認兩造間就上訴人所有系爭房屋之買
    賣關係不存在。(二)被上訴人應給付上訴人118萬5,000元及自
    起訴狀繕本送達翌日起至清償日止，按週年利率5%計算之利
    息。核係訴之擴張，於所擴張28萬5,000元之相當於租金之
    不當得利部分，應補繳第二審裁判費4,635元，合計上訴人
    應補繳第一、二審裁判費15萬9,323元。依上開說明，茲限
    上訴人於收受本裁定送達後7日內，如數逕向本法院補繳，
    爰裁定如主文。
中    華    民    國    99    年    9     月    24    日
                  民事第十八庭
                      審判長法  官  魏麗娟
正本證明與原本無異。
如對本裁定關於核定訴訟標的價額部分抗告，應於裁定送達後10
日內向本院提出抗告狀並繳納抗告費新台幣1,000元；命補繳裁
判費部分不得抗告。
中    華    民    國    99    年    9     月    24    日
                            書記官  顧倪淑貞

司法院資訊處製作；財團法人民間司法改革基金會備份。
